Images des répertoires du notaire Michel Ange de Saint-Georges pour l'étude IV
Archives nationales de France
Images des répertoires du notaire Michel Ange de Saint-Georges pour l'étude IV
25 février 1707 - 20 juillet 1744
MC/RE/IV/4 - MC/RE/IV/5
Etude IV; Saint-Georges, Michel-Ange de
2 registres
Archives nationales de France
Minutes et répertoires: la loi 2008-696 du 15 juillet 2008 relative aux archives a fixé à 75 ans à compter de la date de l'acte, ou à 25 ans à compter de la date du décès de l'intéressé si ce délai est plus bref, le délai de communication des minutes et répertoires des notaires; ce délai est porté à 100 ans à compter de la date de l'acte si le document se rapporte à un mineur (code du Patrimoine, articles L213-2, 4e d et 5e).
Autres documents de l'étude (dossiers de clients, comptabilité...): s'agissant d'archives privées, ces documents sont communicables selon les modalités fixées par le déposant ou le donateur.
Certains documents ne sont pas accessibles sous leur forme originale en raison de leur mauvais état de conservation.
Registres entrés aux Archives nationales en 1941.
Images des répertoires de l’étude IV
Archives de l'étude IV
répertoire d'officier public ministériel
- Répertoire chronologique pour la période du 25 février 1707 au 31 décembre 1725, 25 février 1707 - 31 décembre 1725; MC/RE/IV/4; Un registre de 513 feuillets de papier manuscrits, hauteur 39 x largeur 24.7 cm, foliotés par le notaire de 1 à 511. Le registre est en bon état mais les feuillets sont rongés sur les bords.
  Registre folioté en 2003 (foliotation non visible à l'écran)
  Le répertoire contient une page de titre, puis pour chaque année et chaque mois lisiblement mentionnés, la nature de l'acte, le nom des parties et la date de l'acte en chiffres romains.
  répertoire
  - page de titre du "Répertoire des minutes de contracts et actes tant passés que receus en dépôts [...].", 1 r°; 1 feuillet.
    Les informations données par le notaire sur cette page de titre concernent les deux répertoires.
  - Liste chronologique des actes pour la période du 25 février au 31 décembre 1707, 25 février - 31 décembre 1707; 2 r°-20 v°; 19 feuillets
  - Liste chronologique des actes pour la période du 2 janvier au 31 décembre 1708, 2 janvier - 31 décembre 1708; 21 r°-41 v°; 21 feuillets
  - Liste chronologique des actes pour la période du 2 janvier au 31 décembre 1709, 2 janvier - 31 décembre 1709; 42 r°-66 r°; 25 feuillets
  - Liste chronologique des actes pour la période du 2 janvier au 31 décembre 1710, 2 janvier - 31 décembre 1710; 66 v°-88 v°; 23 feuillets
  - Liste chronologique des actes pour la période du 2 janvier au 31 décembre 1711, 2 janvier - 31 décembre 1711; 89 r°-119 v°; 31 feuillets
  - Liste chronologique des actes pour la période du 1er janvier au 31 décembre 1712, 1er janvier - 31 décembre 1712; 120 r°-145 r°; 26 feuillets
  - Liste chronologique des actes pour la période du 2 janvier au 31 décembre 1713, 2 janvier - 31 décembre 1713; 145 v°-174 v°; 30 feuillets
  - Liste chronologique des actes pour la période du 1er janvier au 31 décembre 1714, 1er janvier - 31 décembre 1714; 174 v°-222 v°; 49 feuillets
    - du 1er janvier au 30 juin 1714, 1er janvier - 30 juin 1714; 174 v°-207 r°; 34 feuillets
    - du 1er juillet au 31 décembre 1714, 1er juillet - 31 décembre 1714; 207 v°-222 r°; 16 feuillets
  - Liste chronologique des actes pour la période du 2 janvier au 31 décembre 1715, 2 janvier - 31 décembre 1715; 222 v°-239 v°; 18 feuillets
  - Liste chronologique des actes pour la période du 2 janvier au 31 décembre 1716, 2 janvier - 31 décembre 1716; 240 r°-266 v°; 27 feuillets
  - Liste chronologique des actes pour la période du 2 janvier au 31 décembre 1717, 2 janvier - 31 décembre 1717; 267 r°-289 v°; 23 feuillets
  - Liste chronologique des actes pour la période du 3 janvier au 29 décembre 1718, 3 janvier - 29 décembre 1718; 290 r°-317 r°; 24 feuillets
  - Liste chronologique des actes pour la période du 2 janvier au 30 décembre 1719, 2 janvier - 30 décembre 1719; 317 v°-367 r°; 51 feuillets
    - du 2 janvier au 30 juin 1719, 2 janvier - 30 juin 1719; 317 v°-337 r°; 21 feuillets
    - du 1er juillet au 30 décembre 1719, 1er juillet - 30 décembre 1719; 337 v°-367 r°; 31 feuillets
  - Liste chronologique des actes pour la période du 2 janvier au 31 décembre 1720, 2 janvier - 31 décembre 1720; 367 v°-418 r°; 52 feuillets
    - du 2 janvier au 30 juin 1720, 2 janvier - 30 juin 1720; 367 v°-396 v°; 30 feuillets
    - du 1er juillet au 31 décembre 1720, 1er juillet - 31 décembre 1720; 396 v°-418 r°; 23 feuillets
  - Liste chronologique des actes pour la période du 1er janvier au 31 décembre 1721, 1er janvier - 31 décembre 1721; 418 v°-445 r°; 27 feuillets
  - Liste chronologique des actes pour la période du 2 janvier au 31 décembre 1722, 2 janvier - 31 décembre 1722; 445 v°-464 v°; 20 feuillets
  - Liste chronologique des actes pour la période du 4 janvier au 31 décembre 1723, 4 janvier - 31 décembre 1723; 465 r°-476 r°; 12 feuillets
  - Liste chronologique des actes pour la période du 2 janvier au 30 décembre 1724, 2 janvier - 30 décembre 1724; 476 v°-493 r°; 18 feuillets
  - Liste chronologique des actes pour la période du 2 janvier au 31 décembre 1725, 2 janvier - 31 décembre 1725; 493 r°-512 v°; 20 feuillets
- Répertoire chronologique des actes pour la période du 2 janvier 1726 au 20 juillet 1744 et des constitutions de rentes pour la période du 4 mars 1707 au 16 juillet 1744, 2 janvier 1726 - 20 juillet 1744; MC/RE/IV/5; Un registre de 437 feuillets de papier manuscrits, hauteur 39 x largeur 24.7 cm, composé de 2 répertoires foliotés par le notaire: à la suite du précédent pour la première partie (de 512 à 854) et de 1 à 92 pour la deuxième partie. Le registre est en assez bon état: les feuillets sont rongés sur le bord et s'effritent au début du registre. La reliure s'ouvre au feuillet 59.
  Le répertoire contient une page de titre, puis 2 parties: le répertoire chronologique des actes du 2 janvier 1726 au 20 juillet 1744 puis le répertoire chronologique des constitutions de rentes du 4 mars 1707 au 16 juillet 1744
  Il présente pour chaque année et chaque mois lisiblement mentionnés, la nature de l'acte, le nom des parties et la date de l'acte en chiffres romains.
  - page de titre: "second volume"., 1 r°; 1 feuillet, le v° est blanc.
  - Liste chronologique des actes pour la période du 2 janvier au 31 décembre 1726, 2 janvier - 31 décembre 1726; 2 r°-18 r°; 17 feuillets, le feuillet 8 est blanc
  - Liste chronologique des actes pour la période du 1er janvier au 31 décembre 1727, 1er janvier - 31 décembre 1727; 18 r°-34 v°; 17 feuillets
  - Liste chronologique des actes pour la période du 2 janvier au 31 décembre 1728, 2 janvier - 31 décembre 1728; 34 v°-58 r°; 25 feuillets
  - Liste chronologique des actes pour la période du 4 janvier au 31 décembre 1729, 4 janvier - 31 décembre 1729; 58 r°-77 r°; 20 feuillets
  - Liste chronologique des actes pour la période du 2 janvier au 31 décembre 1730, 2 janvier - 31 décembre 1730; 77 v°-95 r°; 19 feuillets
  - Liste chronologique des actes pour la période du 2 janvier au 31 décembre 1731, 2 janvier - 31 décembre 1731; 95 r°-110 v°; 16 feuillets
  - Liste chronologique des actes pour la période du 2 janvier au 31 décembre 1732, 2 janvier - 31 décembre 1732; 110 v°-126 v°; 17 feuillets
  - Liste chronologique des actes pour la période du 1er janvier au 30 décembre 1733, 1er janvier - 30 décembre 1733; 127 r°-143 r°; 17 feuillets
  - Liste chronologique des actes pour la période du 1er janvier au 29 décembre 1734, 1er janvier - 29 décembre 1734; 143 r°-156 v°; 14 feuillets
  - Liste chronologique des actes pour la période du 3 janvier au 30 décembre 1735, 3 janvier - 30 décembre 1735; 156 v°-172 v°; 17 feuillets
  - Liste chronologique des actes pour la période du 2 janvier au 31 décembre 1736, 2 janvier - 31 décembre 1736; 172 v°-191 v°; 20 feuillets
  - Liste chronologique des actes pour la période du 1er janvier au 31 décembre 1737, 1er janvier - 31 décembre 1737; 191 v°-209 v°; 19 feuillets
  - Liste chronologique des actes pour la période du 4 janvier au 31 décembre 1738, 4 janvier - 31 décembre 1738; 209 v°-230 v°; 22 feuillets
  - Liste chronologique des actes pour la période du 1er janvier au 31 décembre 1739, 1er janvier - 31 décembre 1739; 230 v°-254 r°; 25 feuillets
  - Liste chronologique des actes pour la période du 1er janvier au 31 décembre 1740, 1er janvier - 31 décembre 1740; 254 v°-276 r°; 23 feuillets
  - Liste chronologique des actes pour la période du 2 janvier au 30 décembre 1741, 2 janvier - 30 décembre 1741; 276 r°-297 r°; 22 feuillets
  - Liste chronologique des actes pour la période du 2 janvier au 31 décembre 1742, 2 janvier - 31 décembre 1742; 297 r°-316 v°; 20 feuillets
  - Liste chronologique des actes pour la période du 5 janvier au 31 décembre 1743, 5 janvier - 31 décembre 1743; 316 v°-334 v°; 19 feuillets
  - Liste chronologique des actes pour la période du 4 janvier au 20 juillet 1744, 4 janvier - 20 juillet 1744; 335 r°-345 r°; 11 feuillets, le feuillet 345 v° est blanc.
  - Listes chronologiques des constitutions de rentes pour la période du 4 mars 1707 au 16 juillet 1744, 4 mars 1707 - 16 juillet 1744; 346 r°-437 v°; 92 feuillets
    - page de titre "Répertoire des minutes de tous les contracts de rentes [...].", 346 r°; 1 feuillet., le verso est blanc
    - Liste chronologique des constitutions de rentes pour la période du 4 mars 1707 au 29 novembre 1713, 4 mars 1707 - 29 novembre 1713; 347 r°-367 v°; 21 feuillets
    - Liste chronologique des constitutions de rentes pour la période du 11 janvier 1714 au 31 décembre 1721, 11 janvier 1714 - 31 décembre 1721; 368 r°-408 r°; 41 feuillets
    - Liste chronologique des constitutions de rentes pour la période du 8 janvier 1722 au 16 juillet 1744, 8 janvier 1722 - 16 juillet 1744; 408 v°-437 v°; 30 feuillets